臺灣桃園地方法院刑事判決　　　　　　96年度交簡上字第92號
上　訴　人　乙○○
上列上訴人即被告因公共危險案件，不服本院中華民國96年2 月
27日96年度桃交簡字第249 號刑事簡易判決（聲請簡易判決處刑
案號：96年度偵字第667 號），提起上訴，本院管轄之第二審合
議庭判決如下：
    主  文
上訴駁回。
    事  實
一、乙○○於民國九十四年間因公共危險案件，經本院以九十四
    年度桃交簡字第二八五號刑事簡易判決判處罰金三萬元確定
    ，於九十五年三月十日執行完畢；於九十五年間，復因公共
    危險案件，經本院以九十五年度壢交簡字第六三一號刑事簡
    易判決判處拘役五十九日確定，甫於九十五年八月十六日執
    行完畢（均未構成累犯）。詎未知所警惕，自九十五年十二
    月五日十六時許，在桃園縣龜山鄉○○路一五八號對面小吃
    店內與友人飲用藥酒，先返回停放於附近公有停車場內之車
    號四四三一－MX號自小貨車內休息，於翌日（六日）凌晨三
    時十分許，警方前往該停車場進行巡邏，並將乙○○帶回警
    局進行身分盤查，盤查後乙○○離開警局時，尚處於因飲酒
    而不能安全駕駛動力交通工具之狀態，仍駕駛前揭自小貨車
    欲前往附近之大明醫院，於行經桃園縣龜山鄉○○路與忠誠
    路口時，因行車狀況異常而為警攔檢查獲，經測試後呼氣酒
    精濃度達每公升零點八六毫克。
二、案經桃園縣政府警察局龜山分局報請台灣桃園地方法院檢察
    署檢察官偵查後聲請以簡易判決處刑。
    理  由
一、證據能力：桃園縣政府警察局汽車駕駛人酒後駕車生理協調
    平衡檢測紀錄卡、刑法第一百八十五條之三案件測試觀察紀
    錄表等證據，性質上為公務員（即司法警察）於職務上製作
    之紀錄文書，復無刑事訴訟法第一百五十九條之四第一款所
    定顯有不可信之情況，且無證據證明係公務員違背法定程序
    所取得，依法有證據能力。
二、訊據被告乙○○固不否認有於前揭時、地飲酒後駕駛自小貨
    車之行為，為辯稱係遭警方陷害云云。經查：
  (一)被告於警詢、本院對其曾於上揭時、地酒後駕駛汽車之事實
    坦承不諱，而被告因酒後因行車狀況異常，為警攔查，嗣經
    警測試其呼氣酒精濃度值達每公升零點八六毫克，業具證人
    即查獲本案之警員甲○○於本院證述屬實，並有酒精濃度測
    試報告表一份在卷可稽，再依交通部運輸研究所七十九年八
    月對駕駛人行為之研究（酒醉車對駕駛行為之分析研究）指
    出，吐氣每公升酒精含量零點二五毫克等於血液中酒精濃度
    百分之零點零五（亦即每一百毫升血液中含五十毫克酒精）
    ，而血液中酒精濃度到達百分之零點零三至百分之零點零五
    時，對駕駛能力之影響為：多數駕駛人心境逐漸變幻不定、
    視覺與反應靈敏性減弱、對速度及距離的判斷力差；對心理
    行為之影響為：觀察力逐漸欠缺、心情漸趨輕鬆、自信心增
    加、多話、精神狀態處於陶醉感，血液中酒精濃度到達百分
    之零點零五至百分之零點零八時，對駕駛能力之影響為：反
    應遲鈍、駕駛能力受損、遲而不決或決而不行；對心理行為
    之影響為：情緒鬆散、感情與行為趨向誇張、肌肉不協調、
    精神處於興奮狀態，血液中酒精濃度到達百分之零點零八至
    百分之零點一五時，對駕駛能力之影響為：判斷力嚴重受到
    影響、體能與精神協調受損、駕駛之體能困難增加；對心理
    行為之影響為：產生情緒異常現象、步伐不平穩、言語不清
    、反應惡劣、記憶及判斷力受損、精神處於錯亂狀態，血液
    中酒精濃度超過百分之零點一五，對駕駛能力之影響為：視
    線搖晃、駕駛已進入恍惚狀態、判斷及理解遭到扭曲、駕駛
    不穩定；對心理行為之影響為：意識不明、嘔吐、站、走及
    講話困難、責任感喪失、精神處於麻痺狀態，血液中酒精濃
    度超過百分之零點五，對駕駛能力之影響為：無法開車；對
    心理行為之影響為：爛醉如泥、失去知覺可能致死、精神處
    於昏睡狀態，本件被告之酒精測定值已達呼氣零點八六MG/L
    ，換算血液中酒精濃度值為百分之零點一七二，其視線、判
    斷及理解能力等均受到相當程度之影響而減退，駕駛能力呈
    不穩定狀態，再參酌前揭警員查獲後所製作之桃園縣政府警
    察局汽車駕駛人酒後駕車生理協調平衡檢測紀錄卡、刑法第
    一百八十五條之三案件測試觀察紀錄表之記載，顯見被告應
    已達不能安全駕駛之程度。
  (二)被告雖辯稱當時警察過來臨檢將其帶回警局查驗身分，查完
    後其在警局門口旁被不認識之人毆打，其跑回去派出所求救
    ，但警察出來未見到人，就叫其離開並將其車子開走，其將
    車開走時，警察即跟在其後，約過一百公尺後就把其攔下並
    告知酒駕，查獲其酒駕與叫其開走之警員係同一人云云。惟
    查，證人甲○○於本院證述：將被告自停車場帶回派出所後
    ，因當時我是巡邏警網，所以就將被告交給派出所值班員警
    查證身分後離開，我是在凌晨四點二十五分行經超商定點巡
    簽時，發現被告從停車場以疾駛方式駛出，我懷疑該車行跡
    很可疑，所以才會轉向他，從他後面對他鳴笛示警要他靠邊
    接受警方攔檢等語明確，證人甲○○與被告於本院審理中為
    證言時係於朗讀結文後依法具結，與被告亦無仇隙，顯無甘
    冒偽證罪處罰而誣陷被告之可能，且被告於本院審理中證人
    甲○○證述完後，復改稱：不是證人甲○○叫我把車子開走
    ，是值班的警員叫我把車子開走等語，是證人甲○○之證詞
    自屬可採。被告先後翻異其詞，所辯已難採信，況被告於警
    詢及本院審理中亦供稱當時因遭不明人士毆打，所以要開車
    前往醫院就診，顯見被告原即欲駕車離去，其稱係警員要其
    駕車離開，並於其離開後隨即以酒駕為由將其攔下云云，自
    無可採。
  (三)綜上，被告所辯不足採信，本件事證明確，被告犯行堪予認
    定，應依法論科。
三、核被告所為，係犯刑法第一百八十五條之三服用酒類不能安
    全駕駛動力交通工具而駕駛之公共危險罪。原審以被告上揭
    罪證明確，適用刑法第一百八十五條之三、第四十二條第三
    項前段，刑法施行法第一條之一，量處被告罰金新台幣八萬
    元，並諭知易服勞役之折算標準，以示懲儆，認事用法均無
    不合，量刑亦無不當。被告上訴意旨略以：係遭警員設計陷
    害云云，認原審判刑不當，自無理由，應予駁回。
據上論斷，應依刑事訴訟法第四百五十五條之一第一項、第三項
、第三百六十四條、第三百六十八條，判決如主文。
本案經檢察官姚重珍到庭執行職務。
中　　華　　民　　國　　96　　年　　7 　　月　　13　　日
　　　　　　　　　交通法庭審判長法　官　曾淑華
                                法  官  朱美璘
                                法  官  王耀興
以上正本證明與原本無異。
本判決不得上訴。
                                書記官  劉晨輝
中　　華　　民　　國　　96　　年　　7 　　月　　17　　日
